# 请教陈版主：关于附注中所得税费用和会计利润调整过程

提问人：chuangz11 时间：2016-12-16 23:51:06
请问陈版主：如果软件企业享受两免三减半优惠，在免税期，对坏账按照12.5%计提了递延所得税资产，那么所得税费用全部为递延所得税费用，那这个表怎么填呢？如，企业利润总额 100 万元，坏账 10 万元，确认了1.25万元的递延所得税费用，无当期所得税费用。那这1.25万元在哪里列示呢？谢谢
是否可以把递延所得税费用1.25万填在“不可抵扣的成本、费用和损失影响”中

回答人：chenyiwei
你的案例中递延所得税费用1.25万元应为负数。此类由于递延所得税资产计量税率不同于当期适用税率的情况，可以在调节表中增设“计量递延所得税资产／负债所用税率与当期适用税率差异的影响”项目。